【裁判字號】    89,交聲,270
【裁判日期】    890808
【裁判案由】    交管條例聲異
【裁判全文】
臺灣板橋地方法院刑事裁定                        八十九年度交聲字第二七號
    原處分機關  交通部公路局台北區監理所
    異  議  人  甲○○
    即受處分人
右列受處分人因違反道路交通管理處罰條例案件，不服交通部公路局台北區監理所八
十九年三月二十七日所為之裁決（北監五字第駕裁四０─000000000號），
聲明異議，本院裁定如左：
    主  文
異議駁回。
    理  由
一、本件異議意旨略以︰異議人即受處分人甲○○每天上班均必須經過台北市○○○
    路與興安路交岔路口，知道市區時速超過六十五公里就要遭取締，因此均維持在
    六十公里上下，從未有超速，竟於民國八十七年八月二十日上午七時三十八分許
    ，於前揭路口遭雷達測速器偵測時速為七十二公里，惟經異議人比對連續接獲之
    同一地點違規超速之照片，竟發現八十七年八月二十日所照超速七十二公里之違
    規照片，所行駛的距離比同年八月十三日所照超速六十七公里之違規照片還短，
    雷達測速器之偵測顯有錯誤，經向舉發單位台北市政府警察局松山分局反應，該
    局置之不理，交通部公路局台北區監理所更於八十九年三月二十七日以異議人行
    車速度超過最高時速，違反道路交通管理處罰條例第四十條第一項之規定，處異
    議人罰鍰新台幣一千二百元，違規記點一點。異議人不服爰聲明異議云云。
二、按在市區道路之行車速度不得超過四十公里，道路交通安全規則第九十三條第一
    項第一款定有明文，又汽車駕駛人，行車速度超過規定之最高時速者，處（銀元
    ）四百元以上八百元以下罰鍰；又汽車駕駛人違反第四十條第一項之規定者，除
    依原條款處罰鍰外，並予記點，此觀道路交通管理處罰條例第六十三條第一項第
    一款規定自明。查本件異議人於上開時地，駕駛車號Ｋ四─七三六三號自小客車
    於台北市○○○路與興安街路口，以時速七十二公里之速度行駛於路口之事實，
    有舉發照片二紙附卷可稽，而該路口之雷達測速器係於八十七年六月間始經驗收
    完畢正式啟用，屬全新之機器，故於八十七年八、九月間無故障，運作正常無誤
    等情，並有台北市政府警察局松山分局八十九年六月二十七日北市警松分交字第
    八九六一八六０八００號函在卷可參，異議人違規超速行為，堪可認定。雖異議
    人主張其前後二張違規照片超速六十七公里之距離較超速七十二公里之距離為遠
    云云，惟違規照片所偵測顯示之行車速度，僅係雷達測速器感應後按下快門當時
    之行車速度，致於照相前後，異議人之行車速度是否因加油門而多於七十二公里
    ，甚或踩煞車而少於七十二公里，均非無可能，並因此造成違規照片中異議人於
    通過該路口時，遭偵測位置前後距離不同之情形，要難遽此即謂該雷達測速器係
    故障不靈。是原裁決機關援引道路交通管理處罰條例第四十條第一項第六十三條
    第一項第一款之規定，裁決罰鍰新台幣一千二百元，並予違規記點一點，經核並
    無不合。異議人之異議為無理由，應予駁回。
據上論斷，應依道路交通管理處罰條例第八十七條第二項、道路交通案件處理辦法第
十九條裁定如主文。
中      華      民      國    八十九    年      八      月      八      日
                                  臺灣板橋地方法院交通法庭
                                      法  官    葉  靜  芳
右正本證明與原本無異。
如不服本裁定，應於裁定送達後五日內向本院提出抗告狀。
                                      書記官    黃  大  千
中      華      民      國    八十九    年      八      月      十四    日


司法院資訊處製作；財團法人民間司法改革基金會備份。
